臺灣花蓮地方法院刑事判決
111年度交訴字第7號
公  訴  人  臺灣花蓮地方檢察署檢察官
被      告  胡宜智


上列被告因過失致死案件，經檢察官提起公訴（111年度偵字第3
62號），被告於本院準備程序中就被訴事實為有罪之陳述，經本
院合議庭裁定由受命法官獨任行簡式審判程序審理，並判決如下
：
    主    文
胡宜智犯過失致人於死罪，處有期徒刑伍月，如易科罰金，以新
臺幣壹仟元折算壹日。
    犯罪事實
一、胡宜智於民國110年8月24日16時24分許，駕駛車牌號碼000-
    0000號營業用小客車，沿花蓮縣吉安鄉南海六街由東往西方
    向行駛，本應注意行車速度，依速限標誌或標線之規定，且
    行經無號誌之交岔路口應減速慢行，作隨時停車之準備，而
    依當時日間自然光線、天氣晴、柏油路面乾燥無缺陷、無障
    礙物、視距良好等情形，並無不能注意之情事，竟疏未減速
    慢行，作隨時停車之準備而超速行駛，適有黃其賢騎乘車牌
    號碼000-0000號普通重型機車，沿該路段無名路南往北方向
    行駛，亦應注意行車速度，依速限標誌或標線之規定，且行
    至無號誌之交岔路口，支線道車應暫停讓幹線道車先行，亦
    無不能注意情形，亦疏未注意、貿然前行，2車遂在花蓮縣
    吉安鄉南海六街與無名路口發生碰撞，致黃其賢受有氣胸、
    血胸之傷害，並於110年8月24日17時35分許死亡。
二、案經臺灣花蓮地方檢察署檢察官簽分後偵查起訴。
    理    由
一、被告胡宜智所犯者，為死刑、無期徒刑、最輕本刑為3年以
    上有期徒刑以外之罪，亦非高等法院管轄之第一審案件，而
    被告於準備程序中就被訴事實為有罪之陳述，經告知被告簡
    式審判程序之旨並聽取當事人意見後，本院裁定進行簡式審
    判程序，是本案之證據調查，依刑事訴訟法第273條之2規定
    ，不受同法第159條第1項、第161條之2、第161條之3、第16
    3條之1及第164條至第170條等規定之限制。
二、上開事實，業據被告胡宜智於警詢、偵查、本院準備程序及
    審理坦承不諱，並有道路交通事故現場圖（見相卷19至21頁
    ）、道路交通事故調查報告表㈠㈡（見相卷第23至25頁）、車
    籍及駕駛人查詢資料（見相卷第43至45頁）、現場及車損照
    片（見相卷第61至75頁；相卷第257至261頁）、行車紀錄器
    畫面翻拍照片（見相卷第77至83頁）、佛教慈濟醫療財團法
    人花蓮慈濟醫院診斷證明書（見相卷第85至103頁）、臺灣
    花蓮地方檢察署相驗屍體證明書（見相卷第113頁）、檢驗
    報告書（見相卷第115至123頁）、相驗照片（見相卷第127
    至169頁）、交通部公路總局臺北區監理所110年12月7日北
    監花東鑑字第1100304507號函所附交通部公路總局臺北區監
    理所花東區車輛行車事故鑑定會鑑定意見書（見相卷第249
    至252頁），足認被告上開任意性自白與事實相符，堪以採
    信。按行車速度，依速限標誌或標線之規定，無速限標誌或
    標線者，應依下列規定：一、行車時速不得超過五十公里；
    二、行經設有彎道、坡路、狹路、狹橋、隧道、學校、醫院
    標誌之路段、道路施工路段、泥濘或積水道路、無號誌之交
    岔路口及其他人車擁擠處所，或因雨霧致視線不清或道路發
    生臨時障礙，均應減速慢行，作隨時停車之準備，道路交通
    安全規則第93條第1項定有明文。查被告駕駛上開車輛行經
    上址，依當時日間自然光線、天氣晴、柏油路面乾燥無缺陷
    、無障礙物、視距良好等情形，有前揭道路交通事故調查表
    ㈠可參，應無不能注意之情事，被告卻超速行駛，疏未注意
    減速慢行，作隨時停車之準備，進而肇致本案事故發生，是
    被告本案駕駛行為，顯有過失，而前開車輛行車事故鑑定會
    鑑定意見書，亦同此意見。綜上，被害人黃其賢確因被告前
    開過失駕駛行為肇生事故，並受有犯罪事實欄所載之傷害而
    死亡，本案事證明確，被告犯行堪以認定，應予依法論科。
三、論罪部分
　㈠核被告所為，係犯刑法第276條之過失致人於死罪。
　㈡被告肇事後，於職司偵查犯罪機關人員尚未發覺其過失傷害
    犯行前，即向到場處理之花蓮縣警察局吉安分局交通分隊員
    警自承為肇事者，有花蓮縣警察局吉安分局交通分隊道路交
    通事故肇事人自首情形紀錄表存卷可考（見相卷第29頁），
    符合自首要件，爰依刑法第62條前段規定減輕其刑。
四、量刑審酌理由
　㈠爰以行為人之責任為基礎，審酌被告駕駛動力交通工具參與
    道路交通，本應小心謹慎以維自身及其他用路人之安全，竟
    疏未減速慢行，作隨時停車之準備而超速行駛，致釀本案交
    通事故，使被害人受有上開傷勢後因而死亡，已構成對被害
    人之生命法益侵害，所生損害當屬重大，且其本案過失情節
    ，並非輕微，從而，堪認其因犯罪所生之損害及違反注意義
    務之程度，所為值得非難；至上開鑑定意見書，除認被告為
    肇事原因，亦認被害人行經無號誌交岔路口時，超速行駛且
    未注意幹線道車輛，次要道路車未暫停讓主要道路車先行，
    同為肇事原因等情，此部分情狀，自得執為被告行為可非難
    性高低之判斷依據。
　㈡除上開犯罪情狀，被告犯後始終坦承犯行，犯後態度尚可；
    再考量被告先前並無相關前案科刑紀錄（見臺灣高等法院被
    告前案紀錄表，本院卷第13至15頁），足見被告乃初犯，此
    部分宜於一般情狀加以考量；又因被害人家屬到庭時，陳明
    暫無意願達成調解，業經被害人家屬黃君蓉陳明在卷（見本
    院卷第36頁），被害人家屬及被告均陳明已由保險給付被害
    人家屬強制險新臺幣（下同）200萬元（見本院卷第37、52
    頁），是被告未能與被害人家屬達成和解，尚不能為被告量
    刑上不利之認定；暨衡以被告於本院審理時自承之高職畢業
    智識程度，目前受傷無業，之前是旅遊業，因疫情關係旅遊
    不好，所以才改計程車，之前有工作時，出車才有錢，平均
    收入約2萬5000元至3萬元，離婚，無需扶養之人，家中經濟
    狀況勉持等家庭生活、經濟狀況（見本院卷第52頁）之行為
    人一般及相關情狀，綜合卷內一切情狀，參考被害人家屬於
    本院陳明由法官依法審酌（見本院卷第52頁），依罪刑相當
    原則，量處如主文所示之刑，並諭知易科罰金之折算標準。
據上論斷，應依刑事訴訟法第273條之1第1項、第299條第1項前
段，判決如主文。
本案經檢察官張君如提起公訴，檢察官羅美秀到庭執行職務。
中　　華　　民　　國　　111 　年　　5 　　月　　12　　日
　　　　　　　　　刑事第三庭    法　官　林育賢
上列正本證明與原本無異。
如對本判決不服，應於送達後20日內，向本院提出上訴狀（應抄
附繕本）告訴人或被害人如對於本判決不服者，應具備理由請求
檢察官上訴，其上訴期間之計算係以檢察官收受判決正本之日期
為準。
因疫情而遲誤不變期間，得向法院聲請回復原狀。
中　　華　　民　　國　　111 　年　　5 　　月　　13　　日

                                書記官  鄭慧婷

附錄本案論罪科刑法條：
刑法第276條
因過失致人於死者，處五年以下有期徒刑、拘役或五十萬元以下
罰金。